# 关于股份公司成立前固定资产的交易是否需要抵消

提问人：liaowenjia 时间：2012-04-27 17:57:04
背景：S水务股份有限公司于 2006 年 9 月由政府直属的国有企业P和另一小股东共同投资设立，当时P以其净资产出资（资产主要系其拥有的供水资产，并且按评估价值入账）。J公司于 2000 年成立，系P下属的管道工程公司，P当时出资的供水管网也由J公司建设。S于 2011 年 9 月 1 日收购了同一控制下的J公司。
问题：在编制合并报表时，是否需要对S股份公司拥有的系P投入的管网（即 2006 年 9 月之前由J建设的部分），做内部固定资产交易的抵消处理？个人认为，当时固定资产系按评估价值入账，已经和历史成本脱离，并且 2006 年 9 月之前，S公司尚未设立，并不存在交易主体，即使是关联交易也是J和P的内部交易，而不是J和S，因此对于这部分资产，并不需要做内部固定资产交易的抵消。请教陈老师的看法。谢谢。

回答人：chenyiwei
基本赞同你的意见。在S的合并报表层面，当初初始取得管网资产时，已经按当时的公允价值计量，即不考虑当时的内部交易未实现损益因素。后续收购当初的建造施工单位（相当于内部交易中的卖方）时，相当于原先的内部交易损益已经实现，在S的合并报表层面不再予以抵销。